【裁判字號】    95,聲,3109
【裁判日期】    951026
【裁判案由】    返還提存物
【裁判全文】
臺灣臺北地方法院民事裁定              95年度聲字第3109號
聲  請  人  飛達海運承攬運送有限公司
法定代理人  甲○○
相  對  人  立達國際運通股份有限公司
兼法定代理  乙○○
人
聲請人聲請返還提存物事件，本院裁定如下：
    主  文
本院94年度存字第3043號提存事件聲請人所提存之擔保物面額新
臺幣肆佰萬元之彰化商業銀行無記名可轉讓定期存單准予發還。
    理  由
一、按訴訟終結後，供擔保人證明已定20日以上之期間，催告受
    擔保利益人行使權利而不行使者，法院應依供擔保人之聲請
    ，以裁定命返還其提存物，民事訴訟法第104條第1項第3款
    前段定有明文，依同法第106條規定，並為於其他依法令供
    訴訟上之擔保者準用之。而該條所謂訴訟終結，宜從廣義解
    釋，包括執行程序終結在內。
二、聲請意旨略以：聲請人飛達海運承攬運送有限公司前遵本院
    92 年度裁全字第141號民事裁定為擔保假扣押，曾提供面額
    新臺幣400萬元之彰化商業銀行無記名可轉讓定期存單為擔
    保物，並以本院92年度存字第195號提存事件提存在案；嗣
    先後向本院聲請以92年度聲字第1827號、93年度聲字第2344
    號裁定准予變換擔保物為彰化商業銀行無記名可轉讓定期存
    單，並分別以92年度存字第3291號、94年度存字第3043號提
    存在案，茲因聲請人已撤回假扣押之執行，又撤銷該假扣押
    之裁定，並經聲請人定20日以上期間催告受擔保利益人即相
    對人立達國際運通股份有限公司、乙○○行使權利而未行使
    ，為此聲請返還擔保金等語。
三、經查，聲請人就其主張業據提出本院92年度存字第195號、
    92年度存字第3291號、94年度存字第3043號提存書、92年度
    裁全第141假扣押裁定、92年度聲字第1827號、93年度聲字
    第2344號變換提存物裁定、95年度全聲字第708號撤銷假扣
    押裁定、民事執行處92年度執全字洪字第150號囑託塗銷查
    封登記函、郵局存證信函、掛號郵件收件回執（以上均為影
    本）等為證，復經調閱上開提存卷宗、假扣押卷宗、變換提
    存物卷宗、撤銷假扣押卷宗、假扣押執行卷宗、審核結果屬
    實，聲請人聲請返還擔保金，核無不合，應予准許。
四、依民事訴訟法第104條第1項第3款前段、第106條，裁定如主
    文。
中    華    民    國    95    年    10    月    26    日
                  民事第四庭    法  官  劉坤典
以上正本係照原本作成。
如對本裁定抗告須於裁定送達10日內對本院提出抗告狀，並繳納
抗告費新臺幣1,000元。
中    華    民    國    95    年    10    月    26    日
                                書記官  楊勝欽


司法院資訊處製作；財團法人民間司法改革基金會備份。
